臺灣臺中地方法院刑事判決　　　　　　 100年度易字第2673號
公　訴　人　臺灣臺中地方法院檢察署檢察官
被　　　告　侯家崴
上列被告因竊盜案件，經檢察官提起公訴（100 年度偵字第1716
5 號），本院判決如下：
    主    文
侯家崴踰越牆垣，侵入住宅竊盜，處有期徒刑捌月。扣案棉質手
套壹雙，沒收。
    犯罪事實
一、侯家崴於民國99年間因竊盜案件，經本院以99年度簡字第48
    4 號判決判處有期徒刑2 月、2 月、2 月、2 月、2 月、3
    月，應執行有期徒刑8 月，緩刑3 年，並應提供50小時之義
    務勞務確定在案，仍在緩刑期間，猶不知悔改，因缺錢花用
    ，竟意圖為自己不法之所有，於100 年7 月29日上午，騎乘
    車牌號碼853-HMB 號機車，至臺中市○區○○里○○○街附
    近，再於同日上午10時50分許步行至精誠八街18號前，踰越
    牆垣進入上址劉麗華之住宅庭院，再戴上棉質手套，打開窗
    戶進入屋內，竊取屋主劉麗華所有之電腦1 組〈價值新臺幣
    （下同）25,000元）、TASAKI珍珠項鍊1 條（價值58,000
    元）、GUCCI 包包1 個（價值42,000元）、BALLY 包包1 個
    （價值約1 萬元）、碎鑽1 個、紀念幣2 枚、CHANEL手錶1
    只、舊版新臺幣（下同）3000餘元，得手後，於同日上午12
    時29分許步行離開，之後，再將舊版新臺幣持往臺灣銀行兌
    換等額現金花用，另將GUCC I包包攜至臺中市○○區○○路
    2 段54號「阿泰二手店」，以5 千元價格變賣予不知情之柯
    良勳。嗣經劉麗華報警處理，為警調閱劉麗華上址住處附近
    監視器畫面，始循線查獲侯家崴，並扣得其所有供犯本案所
    用之棉質手套1 雙，且在侯家崴位於臺中市南屯區○○○路
    61巷70號4 樓401 室租處起出上開竊得之電腦1 組、珍珠項
    鍊1 條、BALLY 包包1 個、碎鑽1 個、紀念幣2 枚、CH
    ANEL手錶1 只等物（業已發還劉麗華）。
二、案經臺中市政府警察局第一分局報請臺灣臺中地方法院檢察
    署檢察官偵查起訴。
    理    由
一、證據能力方面：
  (一)按被告以外之人於審判外之陳述，雖不符刑事訴訟法第159
    條之1 至第159 條之4 之規定，而經當事人於審判程序同意
    作為證據，法院審酌該言詞陳述或書面陳述作成時之情況，
    認為適當者，亦得為證據。當事人、代理人或辯護人於法院
    調查證據時，知有第159 條第1 項不得為證據之情形，而未
    於言詞辯論終結前聲明異議者，視為有前項之同意，刑事訴
    訟法第159 條之5 定有明文。核其立法意旨在於傳聞證據未
    經當事人之反對詰問予以核實，原則上先予排除。惟若當事
    人已放棄反對詰問權，於審判程序中表明同意該等傳聞證據
    可作為證據；或於言詞辯論終結前未聲明異議，基於尊重當
    事人對傳聞證據之處分權，及證據資料愈豐富，愈有助於真
    實發見之理念，且強化言詞辯論主義，使訴訟程式得以順暢
    進行，上開傳聞證據亦均具有證據能力。查：本判決所引之
    被告以外之人於審判外所為之陳述及卷內其他書證（供述證
    據部分），查無符合同法第159 條之1 至之4 等前4 條之情
    形，檢察官及被告於本院審理時並未就卷內其他證據資料之
    證據能力有所爭執，且迄本院言詞辯論終結前，均未主張有
    刑事訴訟法第159 條第1 項不得為證據之情形，是應認已同
    意卷內證據均得作為證據，且經本院審酌上開傳聞證據作成
    時，較無人情施壓或干擾，亦無不當取證之情形，認為以之
    作為本案之證據亦屬適當，是上揭傳聞證據自具有證據能力
    。
  (二)又傳聞法則乃對於被告以外之人於審判外之言詞或書面陳述
    而為之規範。本案判決以下引用之非供述證據，無刑事訴訟
    法第159 條第1 項規定傳聞法則之適用，經本院於審理時依
    法踐行調查證據程序，與本案待證事實具有自然之關聯性，
    且無證據證明係公務員違法取得之物，依法自得作為證據。
二、上開犯罪事實，業據被告侯家崴於偵查中及本院審理時坦承
    不諱（見偵查卷第12、25頁、本院卷第7 、28頁反面、30頁
    反面），核與證人即被害人何麗華於警詢中所述遭竊情節及
    證人柯良勳證述被告販賣竊得之GUCCI 包包之情節相符（見
    警卷第13至16、17至22頁），並在被告上址租處扣得上開竊
    得之電腦1 組、TASAKI 珍珠項鍊1 條、碎鑽1 個、紀念幣2
    枚、CHANEL手錶1 只等物，亦有臺中市政府警察局第一分局
    扣押筆錄及扣案物品照片7 張在卷可憑（見警卷第46至50
    頁、第62至65頁），復有監視器畫面5 張（見警卷第56至58
    頁）及扣案棉質手套1 雙存卷可稽。是被告自白核與事實相
    符，應堪採信。本件事證明確，被告竊盜之犯行洵堪認定，
    應依法論科。
三、核被告侯家崴所為，係犯刑法第321 條第1 項第2 款、第1
    款之踰越牆垣侵入住宅竊盜罪。爰審酌被告前有竊盜前科，
    仍於緩刑中，有臺灣高等法院被告前案紀錄表可憑，其正值
    青年，身強力壯，竟不知改過向上，欲謀不勞而獲，其心可
    議，且踰越牆垣侵入住宅後，在該屋內滯留1 小時以上竊取
    財物之行為，影響居住安寧甚鉅，並易使被害人日後陷於恐
    懼之中，實不宜寬待，惟念其犯後尚能坦認錯誤，暨所竊財
    物大部分已由被害人領回，此有贓物認領保管單1 紙在卷可
    憑（見警卷第66頁），復已賠償3 千元與被害人達成調解，
    此有本院100 年度司中調字第2378號調解程序筆錄附卷可憑
    （見本院卷第23頁），尚有悔意之態度等一切情狀，量處如
    主文所示之刑，以示警惕。至扣案棉質手套1 雙，係被告所
    有，且為犯本案竊盜罪所用之物，為被告陳明在卷（見本院
    卷第7 、29頁），應依刑法第38條第1 項第2 款規定，宣告
    沒收，併此敘明。
據上論斷，應依刑事訴訟法第284 條之1 、第299 條第1 項前段
，刑法第321 條第1 項第1 款、第2 款、第38條第1 項第2 款，
判決如主文。
本案經檢察官林文亮到庭執行職務。
中    華    民    國   100    年    10    月    28    日
                  刑事第十七庭  法  官  廖純卿
以上正本證明與原本無異。
如不服本判決應於收受判決後10日內向本院提出上訴書狀，並應
敘述具體理由；其未敘述上訴理由者，應於上訴期間屆滿後20日
內向本院補提理由書（均須按他造當事人之人數附繕本）「切勿
逕送上級法院」。
                                書記官  李國敬
中    華    民    國   100    年    10    月    28    日
附錄法條
中華民國刑法第321條
（加重竊盜罪）
犯竊盜罪而有下列情形之一者，處 6 月以上、5 年以下有期徒
刑，得併科新臺幣 10 萬元以下罰金：
一、侵入住宅或有人居住之建築物、船艦或隱匿其內而犯之者。
二、毀越門扇、牆垣或其他安全設備而犯之者。
三、攜帶兇器而犯之者。
四、結夥三人以上而犯之者。
五、乘火災、水災或其他災害之際而犯之者。
六、在車站、埠頭、航空站或其他供水、陸、空公眾運輸之舟、
    車、航空機內而犯之者。
前項之未遂犯罰之。